臺灣宜蘭地方法院交通事件裁定　　　　 95年度交聲字第183號
移送機關　　交通部公路總局臺北區監理所宜蘭監理站
異　議　人　甲○○
即受處分人
上列受處分人因違反道路交通管理處罰條例案件，對於交通部公
路總局臺北區監理所宜蘭監理站於中華民國95年12月15日所為之
宜監字第裁43-Z00000000號處分（原處分案號：公警局交字第
Z00000000號），聲明異議，本院裁定如下：
    主  文
異議駁回。
    理  由
一、按汽車行駛於高速公路、快速公路或設站管制之道路，不遵
    使用限制、禁止、行車管制及管理事項之管制規則而有未依
    規定行駛車道者，處汽車駕駛人新臺幣（下同）3,000元以
    上6,000元以下罰鍰，並記違規點數1點，道路交通管理處罰
    條例第33條第1項第3款、第63條第1項第1款定有明文。又汽
    車行駛高速公路及快速公路，其車道之使用，除因交通事故
    及道路施工依臨時或可移動標誌指示或交通勤務警察指揮外
    ，應依設置之交通標誌、標線或號誌之規定，無設置者，應
    依下列規定：(1)在高速公路最高速限90公里以上之路段，行
    駛速率低於每小時80公里之較慢速小型車，或在快速公路最
    高速限每小時80公里以上之路段，行駛速率低於每小時70公
    里之較慢速小型車，應行駛於外側車道，並得暫時利用緊臨
    外側車道之車道超越前車，高速公路交通管制規則第8條第1
    項第1款亦有明文。
二、本件異議人即受處分人甲○○於95年10月21日晚間10時33分
    許，駕駛車牌號碼FB-2118號自用小客車，行駛於國道五號
    高速公路南下49公里處時，因未依規定車道行駛而為內政部
    警政署國道公路警察局第九警察隊蘇澳分隊攔停舉發，嗣異
    議人於收受舉發通知單後，於應到案日期前向原處分機關提
    出申訴，經原處分機關函請原舉發單位調查結果，仍認異議
    人確有前開違規行為，乃於95年12月15日依道路交通管理處
    罰條例第33條第1項第3款、第63條第1項，裁處異議人罰鍰
    3000元，並記違規點數1點。
三、異議意旨略以：當天晚上並沒有超速，而且前後都沒有車輛
    ，並未阻礙他車通行，我也不知道車速是否低於70公里，而
    且也未經勸導就直接開立罰單，為此請求撤銷原處分云云。
四、經查，異議人對於其於95年10月21日晚間10時33分許，駕駛
    車牌號碼FB-2118號自用小客車，行駛於國道五號高速公路
    南下49公里處之內側車道等情並不否認，雖其以上開情詞為
    辯，然經證人即當日執行勤務之警員黃冠宸到庭具結證稱：
    我們在國道5號南下49公里的地方，看到1部車輛行駛內側車
    道，我們以雷射槍測得該車車速為70公里，我們就攔停該車
    ，並把雷射槍給他看，當時異議人的車速為70公里，所以違
    反內側車道小型車行駛必須以最高速限90公里行駛的規定等
    語明確（見本院卷第15頁），並經證人黃冠宸提出雷射槍之
    檢驗證明書在卷可參，則以證人黃冠宸為當場執行職務攔停
    異議人之警員，其到庭具結證述說明本件查獲之經過，衡之
    證人黃冠宸為執行交通勤務之警員，與異議人並無任何利害
    關係或嫌隙，當無甘冒偽證罪責故意誣陷受處分人之理，參
    以異議人亦到庭自承不清楚當時車速是否有低於70公里，且
    亦坦認當時其車子之前後並無其他車輛，更可徵當時亦無暫
    時利用緊臨外側車道之車道超越前車之情形，故證人黃冠宸
    所證述之情節，自堪採信而為真實，異議人確實有於前開時
    、地未依規定行駛車道一節，自堪以認定。至異議人雖辯稱
    應先經勸導而非直接開立罰單云云，然揆諸前揭條文規定，
    並未有應先行勸導之明文，且經證人黃冠宸證述：慢速小型
    車是從去年開始宣導，今年年初開始實施，而且媒體也有報
    導，所以並不適用勸導，這是屬於重大違規等語在卷（見本
    院卷第16頁），故異議人之辯解，亦不足採。從而，原處分
    機關依道路交通管理處罰條例第33條第1項第3款、第63條第
    1 項第1款規定，裁處異議人罰鍰3000元並記違規點數1點，
    核無違法或不當情形，故本件異議為無理由，應予駁回。
據上論斷，應依道路交通案件處理辦法第19條，裁定如主文。
中　　華　　民　　國　　96　　年　　1 　　月　　31　　日
                  交通法庭法  官　鄭貽馨
以上正本證明與原本無異。
如不服本裁定，應於裁定送達後5日內向本院提出抗告狀。（需
附繕本）
                          書記官  林嘉萍
中　　華　　民　　國　　96　　年　　2 　　月　　1 　　日
